【裁判字號】    98,易,214
【裁判日期】    980527
【裁判案由】    竊盜等
【裁判全文】
臺灣基隆地方法院刑事判決               98年度易字第214號
公  訴  人  臺灣基隆地方法院檢察署檢察官
被      告  寅○○
                    （另案於臺灣基隆監獄基隆分監執行中）
上列被告因竊盜等案件，經檢察官提起公訴（97年度偵字第4515
號、第4949號、第4982號、第5089號、98年度偵字第1440號），
被告於準備程序進行中，就被訴事實為有罪之陳述，經本院合議
庭裁定由受命法官獨任進行簡式審判程序，判決如下：
    主  文
寅○○所犯如附表「所犯罪名」欄所示之罪，均累犯，各處如附
表「宣告刑」欄所示之刑，扣案之布鞋壹雙沒收。應執行有期徒
刑肆年，扣案之布鞋壹雙沒收。
    事  實
一、寅○○前於民國94年間因違反毒品危害防制條例案件，經國
    防部北部地方軍事法院以94年度信審字第267 號判處有期徒
    刑6月，於94年12月26日易科罰金執行完畢（構成累犯）。
二、詎寅○○猶不知悔改，竟因缺錢花用，即萌生竊盜他人財物
    之念，進而或獨自，或與真實姓名不詳綽號「世豪」之成年
    男子，或與丙○○（由本院另行審結）共同實施下列犯行：
 (一) 寅○○基於為自己不法所有之利益暨竊取他人財物之個別犯
    意，分別於附表編號至所示時、地，以附表編號至
    所示之方法，竊取丑○○等人如附表編號至所示財物而
    竊盜得逞。
 (二) 寅○○與丙○○共同基於意圖為自己不法所有之犯意聯絡，
    於附表編號所示時、地，二人先至該處頂樓，由丙○○拉
    著寅○○之手腕，協助寅○○由頂樓攀爬至附表編號所示
    地點窗戶之遮雨棚後，再由寅○○再打開窗戶入內竊取庚○○所有如附表一編號所示之財物得逞。
 (三) 寅○○與綽號「世豪」之成年男子，共同基於意圖為自己不
    法所有之犯意聯絡，於附表編號至所示時、地，以附表
    編號至所示之方式，竊取癸○○等人如附表編號至
    所示財物得逞；復寅○○明知「世豪」所持有之懸掛車號76
    01-FM號車牌2面及該自小客車均係「世豪」所竊取（該自小
    客車原車號為CM-5856 號，係乙○○所有，於97年10月22日
    上午8時許，在基隆市○○街13巷口失竊；車號7601-FM號車
    牌2面，係謝麗月所有，於97年10月22日下午3時30分許，在
    宜蘭縣頭城鎮○○路248 號前失竊），均屬贓物，竟仍於97
    年10月26日下午2 時許，在臺北縣瑞芳火車站前予以收受移
    歸自己使用，並駕駛前開贓車搭載「世豪」於附表編號-2
    、所示時間，至附表編號-2、所示地點，均由「世豪
    」在外把風，寅○○則以附表編號-2、所示之方式，進
    入屋內，竊取甲○○（編號-2之被害人）、壬○○（編號
    之被害人）所有之財物得逞，而於寅○○竊得附表編號
    所示財物，準備離去之際，為警當場查獲，並在寅○○所駕
    駛前開自小客車（即懸掛車號7601-FM 號車牌）內起獲丑○○之台胞證、身分證、汽、機車駕照、中國農業銀行提款卡
    、護照、皮夾、健保卡、黃正吉之身分證，及巳○○之健保
    卡、郵局存摺及提款卡、上海銀行存摺及提款卡、全聯社會
    員卡、彰化銀行存摺及提款卡、土地銀行存摺及提款卡、印
    鑑、皮包2 個（均由被害人領回），並扣得布鞋1雙、菜刀1
    把；復寅○○隨即於上開附表編號、、、、、
    之犯罪被發覺前，主動向警方供出上情，向警方自首，並於
    97 年11月10日，帶同警方前往基隆市○○街13巷5之1 號後
    方停車場，起出車號F2 -7501號自小客車，並在該自小客車
    之後行李箱內起獲張麗華之護照、台胞證、徐水旺之護照、
    台胞證、張黃美之護照、台胞證、張國聯之台胞證、徐鈞豪
    之護照（已由被害人領回）。
三、案經案經基隆市警察局第二分局、第四分局分別報告暨臺灣
    基隆地方法院檢察署檢察官自動檢舉簽分偵查起訴。
    理  由
一、本件被告所犯者非為死刑、無期徒刑、最輕本刑為3 年以上
    有期徒刑之罪或高等法院管轄第一審案件，其於準備程序進
    行中，先就被訴事實為有罪之陳述，經告知其簡式審判程序
    之旨，並聽取公訴人及被告之意見後，本院依刑事訴訟法第
    273條之1第1 項之規定，裁定由受命法官獨任進行簡式審判
    程序，且依同法第273條之2規定，簡式審判程序之證據調查
    ，不受第159條第1項、第161條之2、第161條之3、第163 條
    之1及第164條至第170條規定之限制，合先敘明。
二、前揭犯罪事實均據被告寅○○坦承不諱，核與證人即附表編
    號至之被害人丑○○、巳○○、丁○○、卯○○、辰○○、癸○○、張綺君、曾信勝、戊○○、張麗華、庚○○、
    辛○○、乙○○、甲○○、壬○○、謝麗月之夫子○○、丁○○之夫卯○○證述相符；而被告竊得附表編號所示之行
    動電話（序號000000000000000），編號所示之I-POD（30
    G，序號：8K73273WV9K型A1136 ）後，即持之予以變賣等情
    ，亦據證人林坤榕、許忠進、潘盈宏證述明確；此外，復有
    贓物認領保管單、現場照片暨所竊財物照片、內政部警政署
    刑事警察局97年11月13日刑紋字第0970172362號鑑驗書、97
    年12月8日刑紋字第0970172357 號鑑驗書、贓物認領保管單
    、奇美液晶螢幕轉讓切結書、I-PDD 轉讓切結書、手機讓渡
    切結書、行動電話保固卡影本、手機序號（IMEI：00000000
    0000000）之通聯調閱查詢單、0000000000 之通聯調閱查詢
    單、碧海擎天社區管理委員會通緝公告、基隆市警察局車輛
    尋獲電腦輸入單、銀樓點當紀錄在卷可憑，並有扣案之菜刀
    1把及經比對附表編號-2 所示竊案現場遺留鞋印相符之布
    鞋1 雙足佐，堪認被告自白與事實相符，被告犯罪事證明確
    ，應依法論科。
三、論罪科刑部分：
  (一)按刑法第321條第1項第2款所指之「門扇」專指門戶而言，
    而所謂「其他安全設備」，指門扇牆垣以外，依通常觀念足
    認防盜之一切設備而言，如門鎖、窗戶等，又窗戶既為安全
    設備，則用手推開窗後侵入屋內行竊，已使窗戶此一安全設
    備失其防閑效用，自屬踰越安全設備之情形；次按刑法第32
    1條第1項第3 款之攜帶兇器竊盜罪，係以行為人攜帶兇器竊
    盜為其加重條件，此所謂兇器，其種類並無限制，凡客觀上
    足對人之生命、身體、安全構成威脅，具有危險性之兇器均
    屬之；又刑法第321條第1項各款為竊盜之加重條件，如犯竊
    盜罪兼具數款加重情形時，因竊盜行為只有1 個，仍僅成立
    一罪（最高法院33年上字第 1504號、41年台非字第38號、4
    5年台上字第1443號、55年台上字第547號、79年台上字第52
    53號及69年度台上字第3945號判例可資參照）。本件被告為
    如附表編號所示竊盜犯行後，為警於現場查獲扣案之菜刀
    1把，經本院當庭勘驗結果為該菜刀全長30.5公分，由刀柄
    及刀身所組成，刀身為金屬製，刀刃鋒利（見本院98年5月
    13日審判筆錄第10頁），且該扣案之菜刀得以撬開門鎖，益
    徵該菜刀之質地堅硬，在客觀上確足以對人之生命、身體及
    安全構成威脅，而具有相當之危險性，自屬刑法上所稱之兇
    器無誤。
  (二)核被告寅○○就附表編號所為，係犯刑法第321條第1項第
    1款、第2款之踰越安全設備，於夜間侵入住宅竊盜罪；就附
    表編號、、、、、、、所為，係犯刑法第
     321條第1項第2款之踰越安全設備竊盜罪；就附表編號所
    為，係犯刑法第321條第1項第1款，於夜間侵入住宅竊盜罪
    ；就附表編號所為，係犯刑法第320條第1項普通竊盜罪；
    就附表編號-1、-2所為，各係犯刑法第349條第1項收受
    贓物罪及同法第321條1項第2款踰越安全設備竊盜罪；就附
    表編號所為，係犯刑法第321條第1項第2款、第3款攜帶兇
    器、踰越安全設備竊盜罪。被告就附表編號、之犯罪行
    為，雖兼備具數款加重要件，惟因竊盜行為只有1個，揆諸
    前揭說明，仍應各成立一罪；再被告就附表編號所為，與
    同案被告丙○○有犯意聯絡及行為分擔，為共同正犯；而就
    附表編號至、-2、所為，則與綽號「世豪」之成年
    男子有犯意聯絡及行為分擔，亦為共同正犯。被告寅○○就
    編號至所示之犯行，犯意個別，行為互殊，應分論併罰
    。又被告有如犯罪事實欄所示之論罪科刑執行完畢之情形，
    有臺灣高等法院被告全國前案紀錄表在卷可按，其受有期徒
    刑之執行完畢後，5年內再犯本案有期徒刑以上之罪，均為
    累犯，各依刑法第47條第1項之規定加重其刑。另被告就附
    表編號至、至之犯罪未經發覺前，主動向警方自首
    而接受裁判，業據證人即警員黃聖明、陳立洋證述在卷，本
    院衡量其自首犯罪，顯有悛悔之意，且減少司法資源之浪費
    ，爰就此部分依刑法第62條前段規定減輕其刑，且其此部分
    有加重減輕事由，並先加後減輕之。
  (三)本院審酌被告於犯後坦承全部犯行，並主動供出部分案件經
    警方查獲，惟其正值壯年，卻不思以正當方式獲取財物，妄
    以竊盜方式快速獲取財物，供其花用，其行為實不值取，顯
    然法治觀念淡薄，暨衡及其犯後尚未賠償被害人所受損害，
    其犯罪手段既尚屬平和等一切情狀，認檢察官求處判決應執
    行有期徒刑6 年，尚嫌過重，而分別量處如主文所示之刑，
    並定其應執行刑。
  (四)至公訴人以被告有多次竊盜犯行，顯有犯罪之習慣，請求諭
    知於刑之執行前令入勞動場所強制工作等語。惟按竊盜犯贓
    物犯保安處分條例第3條第1項，乃至刑法第90條第1 項所規
    定之「強制工作」，均係以強制之方式，使人從事勞動工作
    。是其雖名之為保安處分，然就剝奪人身自由之意義而言，
    實幾與刑罰無異，是就行為人「犯罪習慣」之認定，自當尤
    須審慎，而非可徒憑主觀臆測為斷；且刑法上之習慣犯，必
    須有具體之事實，足資證明行為人有犯罪之惡習及慣行，始
    有習慣犯規定之適用，並非一有累犯或為數次犯罪之情形，
    即可認為有犯罪之習慣，而所謂犯罪習慣乃指對於犯罪已成
    為日常之惰性行為而言；又保安處分係針對受處分人將來之
    危險性所為之處置，以達教化、治療之目的，為刑罰之補充
    制度，保安處分中之強制工作，旨在對嚴重職業性犯罪及欠
    缺正確工作觀念或無正常工作因而犯罪者，強制其從事勞動
    ，學習一技之長及正確之謀生觀念，使其日後重返社會，能
    適應社會生活而設，若行為人已有一技之長，亦非懶惰成性
    ，施以刑罰已足達成矯治之效果，即無再予執行保安處分之
    必要。茲本案被告查無竊盜之前案紀錄，有臺灣高等法院被
    告前案紀錄表乙份附卷可憑，且其於違反毒品危害防制條例
    案件執行完畢（94年12月26日）後，係自97年9月5日起，始
    陸續再犯本案所涉竊盜犯行，於此期間，並無竊盜紀錄，尚
    難以告本案之竊盜次數，即遽認被告在客觀上有何「犯竊盜
    罪之習慣」，且被告亦未曾因竊盜案件入監服刑，尚難認刑
    罰制度難達成矯治之效果，故本院認對被告再量處如主文所
    示之刑罰，已足認為與被告犯行之處罰相當，且已足達成犯
    罪預防及矯治之效果，並無另宣告強制工作以預防矯治其社
    會危險性之必要，爰不另為強制工作之諭知，併此敘明。
    年。
 (五) 扣案之布鞋1雙為被告所有，供作附表編號-2 犯罪所用之
    物，業據證人黃聖明證述在卷，復為被告所不爭執，爰依刑
    法第38條第1項第2款、第3項宣告沒收之；至扣案之菜刀1把
    ，固為被告供作附表編號竊盜犯行所用之物，惟為被害人
    郭朝鑫所有，業據被告敘明在卷，爰不予宣告沒收。
四、據上論斷，應依刑事訴訟法第273條之1第1 項、第299條第1
    項前段，刑法第28條、第320條第1項、第321條第1項第1 款
    、第2款、第3款、第349條第1項、第47條第1 項、第62條前
    段、第51條第5款、第38條第1項第2款，刑法施行法第1條之
    1，判決如主文。
本案經檢察官己○○到庭執行職務。
中    華    民    國    98    年    5     月    27   日
                  刑事第四庭法    官  周霙蘭
以上正本證明與原本無異。
如不服本判決應於收受送達後10日內向本院提出上訴書狀，並應
敘述具體理由；其未敘述上訴理由者，應於上訴期間屆滿後20日
內向本院補提理由書 (均須按他造當事人之人數附繕本)「切勿
逕送上級法院」。
中    華    民    國    98    年    5     月    27    日
                            書 記 官  莊智凱
中華民國刑法第320條  （普通竊盜罪、竊佔罪）
意圖為自己或第三人不法之所有，而竊取他人之動產者，為竊盜
罪，處5年以下有期徒刑、拘役或5百元以下罰金。
意圖為自己或第三人不法之利益，而竊佔他人之不動產者，依前
項之規定處斷。
前二項之未遂犯罰之。
中華民國刑法第321條  （加重竊盜罪）
犯竊盜罪而有左列情形之一者，處6月以上、5年以下有期徒刑：
一、於夜間侵入住宅或有人居住之建築物、船艦或隱匿其內而犯
    之者。
二、毀越門扇、牆垣或其他安全設備而犯之者。
三、攜帶兇器而犯之者。
四、結夥三人以上而犯之者。
五、乘火災、水災或其他災害之際而犯之者。
六、在車站或埠頭而犯之者。
前項之未遂犯罰之。
中華民國刑法第349條  （普通贓物罪）
收受贓物者，處3年以下有期徒刑、拘役或5百元以下罰金。搬運
、寄藏、故買贓物或為牙保者，處5年以下有期徒刑、拘役或科
或併科1千元以下罰金。
因贓物變得之財物，以贓物論。
附表
┌──┬─────┬────┬─────────────┬────┬─────┬──────┐
│編號│犯罪時間  │犯罪地點│        犯罪方式          │  備註  │ 所犯罪名 │   宣告刑   │
├──┼─────┼────┼─────────────┼────┼─────┼──────┤
│  │97年9月5日│基隆市仁│被告寅○○以木條撬開鐵窗之│對應起訴│刑法第321 │寅○○踰越安│
│    │凌晨1、2時│二路22號│白鐵管後，由遭破壞之白鐵管│書犯罪事│條第1項第1│全設備、於夜│
│    │許        │        │處攀爬入內，而竊得丑○○所│實一(一)  │款、第2款 │間侵入住宅竊│
│    │          │        │有之LV包包1只、筆記型電腦1│        │          │盜，累犯，處│
│    │          │        │台、SONY數位相機1台、台胞 │        │          │有期徒刑捌月│
│    │          │        │證、身分證2張、駕照、護照 │        │          │。          │
│    │          │        │、健保卡以及現金台幣總值約│        │          │            │
│    │          │        │3萬元、人民幣1千多元。    │        │          │            │
├──┼─────┼────┼─────────────┼────┼─────┼──────┤
│  │97年9月9日│基隆市新│被告寅○○由電梯旁的空氣窗│對應起訴│刑法第321 │寅○○踰越安│
│    │上午10時  │豐街236 │攀爬入內，並竊得巳○○所有│書犯罪事│條第1項第2│全設備竊盜，│
│    │          │號12樓  │之皮包1個（內有現金1萬元、│實一(二)  │款        │累犯，處有期│
│    │          │        │身份證、健保卡、郵局存摺、│        │          │徒刑捌月。  │
│    │          │        │提款卡，上海銀行存摺、提款│        │          │            │
│    │          │        │卡、彰化銀行存摺、提款卡、│        │          │            │
│    │          │        │土地銀行存摺及提款卡、印鑑│        │          │            │
│    │          │        │、全聯社會員卡等物）（侵入│        │          │            │
│    │          │        │住宅部分未據告訴）        │        │          │            │
├──┼─────┼────┼─────────────┼────┼─────┼──────┤
│  │97年9月15 │基隆市新│被告寅○○由電梯旁之空氣窗│對應起訴│刑法第321 │寅○○踰越安│
│    │日上午11時│豐街276 │攀爬進入屋內，竊得丁○○所│書犯罪事│條第1項第2│全設備竊盜，│
│    │許        │號10樓  │有行動電話1具（序號0000000│實一(三)  │款        │累犯，處有期│
│    │          │        │0000 0000號）、數位相機1臺│        │          │徒刑捌月。  │
│    │          │        │、18K項鍊1條、玉佩墜子1 個│        │          │            │
│    │          │        │、皮包1個得逞，並於97年9月│        │          │            │
│    │          │        │16日並將竊得之手機持至林坤│        │          │            │
│    │          │        │榕所經營位於基隆市○○路96│        │          │            │
│    │          │        │號之瀚洋通訊行予以變賣，變│        │          │            │
│    │          │        │賣所得花用殆盡。（侵入住宅│        │          │            │
│    │          │        │部分未據告訴）            │        │          │            │
├──┼─────┼────┼─────────────┼────┼─────┼──────┤
│  │97年9月20 │基隆市新│被告寅○○趁該處後方圍牆之│1.對應起│刑法第321 │寅○○於夜間│
│    │日凌晨2時 │豐街468 │木門未上鎖，徒手開啟木門後│  訴書犯│條第1項第1│侵入住宅竊盜│
│    │許        │號1樓   │，入內竊取辰○○所有之皮包│  罪事實│款        │，累犯，處有│
│    │          │        │1個（內有現金約8000元、身 │  一(四)  │          │期徒刑陸月。│
│    │          │        │分證、健保卡、汽、機車駕照│2.經被告│          │            │
│    │          │        │、中國信託銀行信用卡、兆豐│  自首。│          │            │
│    │          │        │銀行信用卡、機車行照、郵局│        │          │            │
│    │          │        │提款卡）得逞。            │        │          │            │
├──┼─────┼────┼─────────────┼────┼─────┼──────┤
│  │97年9月26 │基隆市新│被告寅○○由電梯旁之空氣窗│1.對應起│刑法第321 │寅○○踰越安│
│    │日下午3時 │豐街164 │攀爬進入屋內，並竊得張綺君│  訴書犯│條第1項第2│全設備竊盜，│
│    │許        │號14樓  │所有之BENQ筆記型電腦1台、 │  罪事實│款        │累犯，處有期│
│    │          │        │黃金項鍊2條、手鍊1條，銀製│  一(六)  │          │徒刑陸月。  │
│    │          │        │項鍊及銀製手鍊等物得逞。  │2.經被告│          │            │
│    │          │        │（侵入住宅部分未據告訴）  │  自首。│          │            │
├──┼─────┼────┼─────────────┼────┼─────┼──────┤
│  │97年10月3 │基隆市仁│被告見戊○○所有車號F2-750│1.對應起│刑法第320 │寅○○竊盜，│
│    │日晚間10時│一路147 │1號自小客車疏未熄火，竟意 │  訴書犯│條第1項   │累犯，處有期│
│    │45分      │巷巷口  │圖為自己不法之所有，徒手開│  罪事實│          │徒刑月。  │
│    │          │        │啟車門，將車駛離，因而竊取│  一(八)  │          │            │
│    │          │        │得逞。                    │2.經被告│          │            │
│    │          │        │                          │  自首。│          │            │
├──┼─────┼────┼─────────────┼────┼─────┼──────┤
│  │97年10月16│基隆市信│被告寅○○與同案被告丙○○│對應起訴│刑法第321 │寅○○共同踰│
│    │日下午4時 │義區正信│一同至左列地點頂樓後，由李│書犯罪事│條第1項第2│越安全設備竊│
│    │許        │路227巷 │尚修拉著寅○○之手腕協助萬│實一(十)  │款        │盜，累犯，處│
│    │          │23弄15號│仁傑從頂樓攀爬至6樓窗戶之 │        │          │有期徒刑捌月│
│    │          │6樓     │遮雨棚，再由寅○○打開窗戶│        │          │            │
│    │          │        │進入屋內，竊得庚○○所有之│        │          │            │
│    │          │        │項鍊7條、手鍊3條、戒指4個 │        │          │            │
│    │          │        │、耳環約6對、數位相機2台、│        │          │            │
│    │          │        │手機1支得逞（侵入住宅部分 │        │          │            │
│    │          │        │未據告訴）。              │        │          │            │
├──┼─────┼────┼─────────────┼────┼─────┼──────┤
│  │97年9月24 │基隆市新│由「世豪」在電梯口把風，萬│1.對應起│刑法第321 │寅○○共同踰│
│    │日上午某時│豐街298 │仁傑從電梯旁之空氣窗攀爬進│  訴書犯│條第1項第2│越安全設備竊│
│    │（6 點45分│號13樓  │入屋內行竊，並竊得癸○○所│  罪事實│款        │盜，累犯，處│
│    │之後，非夜│        │有之金飾3面、數位相機1台、│  一(五)  │          │有期徒刑陸月│
│    │間）      │        │手錶2只、I-POD隨身聽1台得 │2.經被告│          │            │
│    │          │        │逞（侵入住宅部分未據告訴）│  自首。│          │            │
│    │          │        │。                        │        │          │            │
├──┼─────┼────┼─────────────┼────┼─────┼──────┤
│  │97年9月30 │基隆市新│由被告寅○○在電梯口把風，│1.對應起│刑法第321 │寅○○共同踰│
│    │日上午某時│豐街260 │由「世豪」從電梯旁的空氣窗│  訴書犯│條第1項第2│越安全設備竊│
│    │（非夜間）│號12樓  │攀爬進入屋內行竊，竊得曾信│  罪事實│款        │盜，累犯，處│
│    │          │        │勝所有之現金新台幣500元、 │  一(七)。│          │有期徒刑陸月│
│    │          │        │Acer手提電腦1台及劉厚顯所 │2.經被告│          │            │
│    │          │        │有之Acer Travel mate筆記型│  自首。│          │            │
│    │          │        │電腦1台得逞（侵入住宅部分 │        │          │            │
│    │          │        │未據告訴）。              │        │          │            │
├──┼─────┼────┼─────────────┼────┼─────┼──────┤
│  │97年10月11│基隆市基│由被告寅○○駕駛車號F2-750│1.對應起│刑法第321 │寅○○共同踰│
│    │日下午3時 │金一路  │1自小客車搭載綽號「 世豪」│  訴書  │條第1項第2│越安全設備竊│
│    │許        │112巷110│之成年男子共同前往左列地點│  犯罪事│款        │盜，累犯，處│
│    │          │弄21之1 │後，由被告寅○○將車停放於│  實一(九)│          │有期徒刑陸月│
│    │          │號7樓   │基隆市○○○路112巷110弄21│2.經被告│          │            │
│    │          │        │之1號1樓前，並由負責把風，│  自首。│          │            │
│    │          │        │而「世豪」則以不詳方式進入│        │          │            │
│    │          │        │屋內，竊得徐水旺、張麗華、│        │          │            │
│    │          │        │張黃美、張國聯之護照、台胞│        │          │            │
│    │          │        │證等物得逞（侵入住宅部分未│        │          │            │
│    │          │        │據告訴）。                │        │          │            │
├──┼─────┼────┼─────────────┼────┼─────┼──────┤
│  │97年10月24│基隆市基│被告寅○○與綽號「世豪」之│1.對應起│刑法第321 │寅○○共同踰│
│    │日下午3時 │金一路  │成年男子共同前往左列地點後│  訴書犯│條第1項第2│越安全設備竊│
│    │許        │112巷110│，由「世豪」負責把風，被告│  罪事實│款        │盜，累犯，處│
│    │          │弄17之4 │寅○○則由樓梯間之窗戶攀爬│  一(十一)  │          │有期徒刑陸月│
│    │          │號3樓   │入內行竊，而竊得辛○○所有│2.經被告│          │            │
│    │          │        │之奇美液晶螢幕一台得逞，隨│  自首。│          │            │
│    │          │        │後即將所竊得之液晶螢幕予以│        │          │            │
│    │          │        │變賣得款800元，而朋分花用 │        │          │            │
│    │          │        │殆盡（侵入住宅部分未據告訴│        │          │            │
│    │          │        │）。                      │        │          │            │
├──┼─────┼────┼─────────────┼────┼─────┼──────┤
│-1│97年10月26│瑞芳火車│被告寅○○明知「世豪」所持│對應起訴│刑法第349 │寅○○收受贓│
│    │日下午2時 │站前    │有懸掛車號7601-FM號車牌之 │書犯罪事│條第1項   │物，累犯，處│
│    │許        │        │自小客車係世豪所竊取（該自│實一(十二)  │          │有期徒刑月│
│    │          │        │小客車為乙○○所有，其於97│        │          │            │
│    │          │        │年10月22 日上午8時許，在基│        │          │            │
│    │          │        │隆市○○街13巷口失竊。車號│        │          │            │
│    │          │        │7601-FM號車牌2面為謝利所有│        │          │            │
│    │          │        │，於97年10月22日15時30分許│        │          │            │
│    │          │        │，在宜蘭縣頭城鎮○○路248 │        │          │            │
│    │          │        │號前失竊），均屬贓物，仍於│        │          │            │
│    │          │        │97年10月26日下午2 時許，在│        │          │            │
│    │          │        │瑞芳火車站前，收受由「世豪│        │          │            │
│    │          │        │」所交付之前開贓車，並移歸│        │          │            │
│    │          │        │自己持有使用。            │        │          │            │
├──┼─────┼────┼─────────────┼────┼─────┼──────┤
│-2│97年10月26│基隆市武│被告寅○○於收受前開自小客│對應起訴│刑法第321 │寅○○共同踰│
│    │日下午2時 │隆街113 │車後（贓物），旋即駕駛該車│書犯罪事│條第1項第 │越安全設備竊│
│    │45分許    │巷8號   │搭載「世豪」至左列地點，由│實一(十二)  │2款。     │盜，累犯，處│
│    │          │        │「世豪」負責把風，被告萬仁│        │          │有期徒刑捌月│
│    │          │        │傑則負責從後方廚房窗戶攀爬│        │          │。          │
│    │          │        │入內，而徒手竊取甲○○所有│        │          │            │
│    │          │        │之戒指一枚、鋼製項鍊1 條得│        │          │            │
│    │          │        │逞（侵入住宅部分未據告訴）│        │          │            │
│    │          │        │。                        │        │          │            │
├──┼─────┼────┼─────────────┼────┼─────┼──────┤
│  │97年10月26│基隆市基│被告寅○○駕駛懸掛車牌號碼│對應起訴│刑法第321 │寅○○共同攜│
│    │日下午3時 │金三路65│7601-FM號之自小客車，搭載 │書犯罪事│條第1項第2│帶兇器、踰越│
│    │30分許    │號1樓   │「世豪」至左列地點後，由「│實一(十三)  │款、第3款 │安全設備竊盜│
│    │          │        │世豪」負責把風，被告寅○○│        │          │，累犯，處有│
│    │          │        │則持木條勾開該處後門之紗門│        │          │期徒刑捌月  │
│    │          │        │鎖頭，再以木條破壞鐵窗之白│        │          │            │
│    │          │        │鐵管後，由遭破壞之白鐵管處│        │          │            │
│    │          │        │攀爬入內，隨後，並於廚房內│        │          │            │
│    │          │        │拿取客觀上足以傷害人之身體│        │          │            │
│    │          │        │健康之菜刀1 把，用以撬開房│        │          │            │
│    │          │        │門，並竊得郭掛朝鑫所有之行│        │          │            │
│    │          │        │動電話2支、位相機1台、V8錄│        │          │            │
│    │          │        │影機1台、無車敵翻譯機1台、│        │          │            │
│    │          │        │新臺幣1000號紙鈔4 張、50元│        │          │            │
│    │          │        │硬幣28枚、1 元硬幣120枚、5│        │          │            │
│    │          │        │元硬幣25枚得601-FM號車牌之│        │          │            │
│    │          │        │逞（侵入住宅部分未據告訴）│        │          │            │
│    │          │        │。                        │        │          │            │
└──┴─────┴────┴─────────────┴────┴─────┴──────┘


司法院資訊處製作；財團法人民間司法改革基金會備份。
